# 调整固定资产原值---陈版请进

提问人：中介小兵 时间：2014-04-18 13:23:16
公司在 2013 年无销项税，购入的固定资产不能抵扣，在 2014 年公司可以独立申报增值税，进项税也得到了税务局的认可，同时会计处理，同时调整进项税和固定资产原值，这种处理方式合理吗？折旧是不是应该同时追溯调整，作为会计估计变更还是差错更正，请陈版指点~！

回答人：chenyiwei
如果你公司在 2013 年购入固定资产时已经是一般纳税人，仅仅因为当时还没有销项税额而没有把固定资产买价中包含的增值税单独区分出来，则应属于前期差错。 如果你公司在 2013 年购入固定资产时还不是一般纳税人，则当时取得的专用发票是不能抵扣进项税额的，即使后来取得了一般纳税人资格，也是不可以的。 所以不清楚你所说的具体情况是什么？企业的一般纳税人／小规模纳税人地位是否发生过转变？取得进项税额的专用发票是在什么时候？为何税务机关会同意抵扣？

提问人：中介小兵 时间：2014-04-19 17:47:25
陈版，不好意思，是我没有表达完整。公司属于营改增，在 2012 年年底已经营改增完成，在营改增后， 12 年底~13年没有销项税，增值税纳税申报表进项税有申报（包括 12 年底~13年的购入的固定资产）， 14 年有销项税后税务局同意抵扣，这种情况，属于您表述的前期差错吧，谢谢~~

回答人：chenyiwei
可以认为属于前期差错。

提问人：vivalavida 时间：2014-04-21 13:50:48
我的意思是对于原值可以按照前期差错更正处理，调减原值，对于已经计提的折旧额如果金额不大可以不追溯调整，按照新的原值重新延续计算

回答人：chenyiwei
此意见较为合理。